臺灣高雄地方法院刑事判決　　　　　　　100年度易字第215號
公　訴　人　臺灣高雄地方法院檢察署檢察官
被　　　告　莊運岱
　　　　　　王明賜
上列被告等因竊盜案件，經檢察官提起公訴（99年度偵字第3726
4 號），本院判決如下：
    主  文
莊運岱、王明賜共同犯竊盜罪，均累犯，莊運岱處有期徒刑肆月
，王明賜處拘役伍拾伍日，如易科罰金，均以新臺幣壹仟元折算
壹日。
    事  實
一、莊運岱前因毒品危害防制條例案件，經本院以98年度審簡字
    第5167號判決，判處有期徒刑4 月確定，於民國99年1 月28
    日易科罰金執行完畢；王明賜前因毒品危害防制條例案件，
    經本院以94年度訴字第3924號判決，判處有期徒刑7 月確定
    ，於95年10月15日執行完畢。詎渠2 人均不知悔改，竟基於
    共同為自己不法所有之犯意聯絡，於99年12月17日下午2 時
    許，由莊運岱騎乘王明賜所有之車牌號碼OOH-041 號重型機
    車搭載王明賜，前往高雄縣路竹鄉（現改制為高雄市路竹區
    ，下同）社東段17地號土地，由王明賜負責在該處養豬場外
    把風，而莊運岱則自該養豬場外之破損籬笆（已無防閑作用
    ）進入該養豬場旁，接續徒手竊取高慶壽所有之鐵製腳踏板
    2 塊、2 塊（4 塊共重約80公斤），得手後將之置於前開機
    車腳踏板上，並與王明賜共乘前開機車離去。然於渠2 人離
    去之時，為高慶壽自監視攝影畫面中發現，乃駕駛汽車在後
    追趕並報警處理。嗣於同日下午2 時25分許，高慶壽與警方
    人員共同在高雄縣路竹鄉○○路1133巷542 號前攔下莊運岱
    、王明賜2 人，復當場扣得上開鐵製腳踏板4 塊（已發還高
    慶壽），因而查悉上情。
二、案經高慶壽訴由高雄縣政府警察局（現改制為高雄市政府警
    察局）湖內分局報請臺灣高雄地方法院檢察署檢察官偵查起
    訴。
    理  由
壹、對於證據能力之判斷：按被告以外之人於審判外之言詞或書
    面陳述，除法律有規定者外，不得作為證據，刑事訴訟法第
    159 條第1 項定有明文。又被告以外之人於審判外之陳述，
    雖不符前4 條之規定，而經當事人於審判程序同意作為證據
    ，法院審酌該言詞陳述或書面陳述作成時之情況，認為適當
    者，亦得為證據，刑事訴訟法第159 條之5 第1 項亦定有明
    文。本件告訴人高慶壽於警詢中之陳述，為被告以外之人於
    審判外之言詞陳述；卷附搜索扣押筆錄、扣押物品目錄表、
    告訴人出具之贓物認領保管單，則係被告以外之人於審判外
    之書面陳述，而檢察官及被告莊運岱、王明賜就上開言詞及
    書面陳述，未於本院審理過程中聲明異議，並同意作為證據
    ，本院復審酌前開陳述作成時之情況正常，所取得過程並無
    瑕疵，且與本案相關之待證事實具有關連性，認適當作為證
    據，依前開刑事訴訟法第159 條之5 第1 項之規定，認上開
    陳述均應具有證據能力。
貳、實體方面
一、訊據被告莊運岱對於竊取告訴人所有之4 塊鐵製腳踏板乙事
    坦承不諱，僅辯稱其係同時搬運竊取該4 塊鐵製腳踏板，而
    非分作2 次搬運；另訊據被告王明賜固不否認其於上開時間
    ，有與被告莊運岱共乘機車至前揭養豬場外，並於被告莊運
    岱至該養豬場旁行竊時在外等候，嗣於被告莊運岱竊得上開
    4 塊鐵製腳踏板後，與之共同載運該等鐵製腳踏板離去，之
    後遭告訴人與警方人員共同查獲等事實，然矢口否認有何竊
    盜犯行，辯稱：案發當天，伊原本與莊運岱在路竹鄉的1 座
    公園內，與其他多名友人一起喝酒，喝完酒之後，莊運岱邀
    約伊一起出去隨便晃晃，而因為莊運岱沒有機車，所以伊2
    人係共乘伊的機車出去亂晃。嗣行經前開養豬場時，莊運岱
    要伊在該處等一下，然後就直接走向該養豬場，沒有說要做
    什麼事，而伊當時並不知道莊運岱要去偷東西，是直到莊運
    岱1 次將4 塊鐵製腳踏板搬出來時，伊才知道莊運岱是去偷
    東西，整個過程中，伊只是在外面等莊運岱，並沒有幫莊運
    岱把風云云。經查：
（一）99年12月17日下午2 時許，被告莊運岱騎乘前揭機車搭載
      被告王明賜，至位在高雄縣路竹鄉○○段17地號土地之養
      豬場後，被告莊運岱即自該養豬場外之破損籬笆（已無防
      閑作用）進入該養豬場旁，徒手竊取高慶壽所有之鐵製腳
      踏板共4 塊，而於被告莊運岱行竊期間，被告王明賜均在
      外等候被告莊運岱，嗣被告莊運岱竊得該等鐵製腳踏板後
      ，將之置於前開機車腳踏板上，並與被告王明賜共乘前開
      機車離去，然於渠2 人離去之時，為告訴人自監視攝影畫
      面中發現，乃駕駛汽車在後追趕並報警處理，嗣於同日下
      午2 時25分許，告訴人與警方人員共同在高雄縣路竹鄉○
      ○路1133巷542 號前攔下被告2 人，復當場扣得上開鐵製
      腳踏板4 塊等事實，業據告訴人於警詢中證述明確（見警
      卷第14至16頁），並有本件搜索扣押筆錄、扣押物品目錄
      表（見警卷第17至21頁）、告訴人出具之贓物認領保管單
      （見警卷第24頁）、現場蒐證相片（見警卷第22、23頁）
      在卷可稽，復為被告2 人所不否認，自堪予以認定。
（二）被告王明賜雖以前詞置辯，而被告莊運岱除辯稱其係同時
      搬運竊取前揭4 塊鐵製腳踏板，並非分作2 次搬運外，另
      就被告王明賜是否參與本件竊案乙節，於警詢、偵訊及本
      院審理中陳稱：案發當天，伊在路竹鄉大社村的運動公園
      遇到王明賜，就騎機車載王明賜出去亂逛，嗣行經前開養
      豬場，伊下車去小便，見到養豬場旁有鐵製腳踏板，才臨
      時起意行竊，而當時王明賜只有在養豬場外等伊，伊並沒
      有告知王明賜說伊要去偷東西，王明賜也沒有幫伊把風云
      云（見警卷第1 至4 頁、偵卷第7 、8 頁、本院卷第16頁
      ）。
（三）依被告莊運岱於警詢中之陳述，其搬運竊取前揭4 塊鐵製
      腳踏板時，係分作2 次搬運（見警卷第3 頁），是其於本
      院審理中陳稱係1 次搬運該4 塊鐵製腳踏板云云，顯與其
      警詢中所言不相符合，則其於本院審理中所陳此節是否屬
      實？已非無疑。再者，被告莊運岱於本院審理中陳稱，其
      係以雙手拖行方式搬運前揭4 塊鐵製腳踏板（見本院卷第
      16頁），而被告王明賜於本院審理中則謂：莊運岱是以1
      手拿2 塊鐵製腳踏板的方式，同時將該4 塊鐵製腳踏板搬
      出來云云（見本院卷第35、38頁），2 人所述要有歧異，
      則被告莊運岱是否確係同時搬運竊取前揭4 塊鐵製腳踏板
      ？更有所疑。此外，本件告訴人遭竊之前揭4 塊鐵製腳踏
      板，每塊長、寬各為60公分，重量則約為20公斤，有告訴
      人出具之贓物認領保管單附卷足按（見警卷第24頁），是
      上開4 塊鐵製腳踏板非但有相當之體、面積，且總重量約
      達80公斤，按理一般常人要難輕易予以同時搬運；再佐以
      被告莊運岱若非分2 次搬運上開4 塊鐵製腳踏板，衡情其
      無需於警詢中為前揭與事實不符之陳述，反係於本院審理
      中，其基於迴護被告王明賜之目的，方有為「係1 次搬運
      前開4 塊鐵製腳踏板」此不實陳述之動機（蓋其分2 次搬
      運竊取該等鐵製腳踏板，則於其第1 次搬運竊取部分鐵製
      腳踏板後，被告王明賜即難對其第2 次之搬運竊取行為諉
      稱不知），足證被告莊運岱於警詢中所述上情，應較其本
      院審理中所言可採。從而，被告王明賜係分2 次搬運竊取
      前開4 塊鐵製腳踏板之事實，應堪認定。
（四）依被告王明賜於本院審理中所述：因為前開養豬場不是莊
      運岱的住處，所以莊運岱從養豬場旁將鐵製腳踏板搬出來
      時，伊就知道莊運岱是去偷東西（見本院卷第35頁），又
      本件被告王明賜係分2 次搬運竊取前開4 塊鐵製腳踏板，
      業如上述，準此，被告王明賜顯無可能如其所辯，係於被
      告莊運岱竊取前開4 塊鐵製腳踏板之竊盜行為全部完成後
      ，方知悉被告莊運岱有下手行竊他人財物行為。再者，依
      被告王明賜於本院審理中所述，於本件案發之前，其曾與
      被告莊運岱一同至前揭養豬場，且當時被告莊運岱亦有自
      該養豬場拿取鐵製腳踏板（見本院卷第39頁），準此，依
      據其前揭所稱「因為前開養豬場不是莊運岱住處，所以莊
      運岱從養豬場將鐵製腳踏板搬出來時，伊就知道莊運岱是
      去偷東西」，則其此次再與被告莊運岱共同前往上開養豬
      場，衡情其豈會不知悉被告莊運岱係要至該處行竊物品？
      已徵其所辯難以採信。再就被告莊運岱立場以觀，倘非其
      有與被告王明賜共同行竊之犯意聯絡，其又何以會於先後
      2 次至前開養豬場行竊時，均與被告王明賜一同前往，徒
      增自己犯行遭他人知悉之機會？此實與常理有悖，應係其
      為遂行竊盜犯行，而與被告王明賜基於犯意聯絡，由被告
      王明賜負責在外為其把風，方會與被告王明賜共同前往上
      開養豬場，較符常情。從而，被告王明賜前開所辯，顯係
      事後卸責之詞，而被告莊運岱關於被告王明賜是否參與本
      件竊盜犯行之陳述，則係迴護被告王明賜之詞，均屬無從
      採認。
（五）綜上，本件事證明確，被告2 人前開犯行，足堪認定。
二、核被告2 人所為，均係犯刑法第320 條第1 項之竊盜罪。被
    告2 人就前開犯行，有犯意聯絡及行為分擔，均為共同正犯
    。被告2 人於99年12月17日下午2 時許，先後2 次竊取上開
    鐵製腳踏板之犯行，係基於同一決意而為之數個舉動，且時
    間密接、所侵害法益相同，依一般社會健全之觀念，難以強
    行分開，應予包括之評價，論以接續犯之實質上一罪。被告
    2 人分別有上述之前科紀錄乙情，有臺灣高等法院被告前案
    紀錄表在卷可稽，渠2 人受有期徒刑執行完畢，5 年內故意
    再犯本件最重本刑為有期徒刑以上之罪，均為累犯，應依刑
    法第47條第1 項規定加重其刑。爰審酌被告2 人為貪圖不法
    利益，竟恣意竊取他人財物，所為實無足取，且被告王明賜
    犯後否認犯行，而被告莊運岱雖坦承自己行竊，惟對犯罪情
    節未能全然據實陳述，犯後態度均難認良好，惟念及被告2
    人所竊取之上開物品，價值非高，犯罪情節尚屬輕微，且竊
    得之物品亦已返還告訴人，未對告訴人造成進一步之損害，
    復參以被告王明賜近年並無犯竊盜罪經論罪科刑之紀錄，而
    被告莊運岱於犯本案之前，則有多次犯竊盜罪而經查獲、論
    罪科刑之情（此有前揭有臺灣高等法院被告前案紀錄表在卷
    可參）等一切情狀，分別量處如主文所示之刑，並均諭知易
    科罰金之折算標準，以資懲儆。
據上論斷，應依刑事訴訟法第299 條第1 項前段，刑法第28條、
第320 條第1 項、第47條第1 項、第41條第1 項前段，刑法施行
法第1 條之1 ，判決如主文。
本案經檢察官鄧藤墩到庭執行職務。
中    華    民    國   100    年    3     月    9     日
                  刑事第十七庭  法  官  陳君杰
以上正本證明與原本無異。
如不服本判決應於收受送達後10日內向本院提出上訴書狀，並應
敘述具體理由；如未敘述上訴理由者，應於上訴期間屆滿後20日
內向本院補提理由書（均須按他造當事人之人數附繕本）「切勿
逕送上級法院」。
中    華    民    國   100    年    3     月    9     日
                                書記官  紀龍年
附錄本案論罪科刑法條：
刑法第320 條第1 項
意圖為自己或第三人不法之所有，而竊取他人之動產者，為竊盜
罪，處5 年以下有期徒刑、拘役或5 百元以下罰金。